【裁判字號】    89,訴,2821
【裁判日期】    891222
【裁判案由】    毒品危害防制條例
【裁判全文】
台灣台中地方法院刑事判決                        八十九年度訴字第二八二一號
    公  訴  人  臺灣臺中地方法院檢察署檢察官
    被      告  甲○○
右列被告因違反毒品危害防制條例案件，經檢察官提起公訴（八十九年度毒偵字第六
八四四號），及移送併辦（八十九年度毒偵字第六八四四號），本院判決如左：
    主  文
甲○○連續施用第一級毒品，處有期徒刑拾月。扣案之海洛因毒品壹包（含袋重零點
玖公克）沒收銷燬之、分裝管壹支沒收。又施用第二級毒品，處有期徒刑肆月。主刑
部分應執行有期徒刑壹年。
    事  實
一、甲○○前因施用毒品案件，經本院以八十八年度毒聲字第三三七六號裁定送觀察
    、勒戒後，認無繼續施用毒品傾向，經台中地方法院檢察署檢察官於民國八十八
    年六月二十三日以八十八年度偵字第一三五一二號不起訴處分確定。詎甲○○復
    基於概括之犯意，竟於五年內即自八十九年四月二十六日晚上七時許起，至八十
    九年十月二十日晚上七時許止，在台中市○○路、台中縣潭子鄉等處之加油站或
    保齡球館內，以將海洛因摻入美娜水或食鹽水溶解，再以針筒注射入體內之方式
    ，約每隔七日施用第一級毒品海洛因一次，連續施用多次。又另行起意，於八十
    九年十月十八日下午三時許，在上開處所之某加油站或保齡球館內，以將安非他
    命置於玻璃球吸食器內，以火燒烤產生燻煙，再吸食該燻煙之方式，施用第二級
    毒品安非他命一次。嗣於八十九年八月二十六日日中午十二時二十分許，為警在
    台中市○○路與大智路口之智成加油站查獲；復於八十九年十月二十一日下午一
    時許，為警在台中縣潭子鄉○○村○○路○段四００號前查獲，並扣得海洛因一
    包（含袋重０．九公克）、分裝管一支。甲○○第二次為警查獲時，經採尿送驗
    結果，呈安非他命及嗎啡陽性反應，經本院以八十九年度毒聲字第六二八七號裁
    定送觀察、勒戒後，認有繼續施用毒品傾向。
二、案經台中縣警察局豐原分局報告臺灣臺中地方法院檢察署檢察官偵查起訴。
    理  由
一、右揭事實業據被告甲○○於本院審理時坦承不諱，且被告二次為警查獲時，所採
    集之尿液送檢驗尿液結果，確呈人體吸用海洛因及安非他命後之陽性反應，有台
    中市衛生局煙毒尿液檢驗成績書及台中縣衛生局檢驗尿水報告書各一紙在卷可證
    ，復有上開毒品及分裝管一支扣案足稽。又被告前因施用毒品案件，經本院以八
    十八年度毒聲字第三三七六號裁定送觀察、勒戒後，認無繼續施用毒品傾向，經
    台中地方法院檢察署檢察官於八十八年六月二十三日以八十八年度偵字第一三五
    一二號不起訴處分確定，有台灣台中地方法院檢察署刑案資料查註紀錄表一份附
    卷可稽；另被告於五年以內再犯施用第一、二級毒品海洛因、安非他命罪，經本
    院以八十八年度毒聲字第六二八七號裁定送觀察勒戒後，認有繼續施用毒品之傾
    向，有臺灣臺中看守所附設勒戒所八十九年十一月四日中所正總字第二一一五號
    函及所附證明書各一份附卷可參。事證明確，被告犯行堪予認定。
二、核被告所為，係犯毒品危害防制條例第十條第一項施用第一級毒品罪、第十條第
    二項施用第二級毒品罪。併案之臺灣臺中地方法院檢察署八十九年度毒偵字第七
    五０四號甲○○施用第一級毒品部分，雖未經起訴，惟與本件起訴之甲○○施用
    第一、二級毒品犯行，有連續犯之裁判上一罪關係，本院自得併予審理。被告因
    施用海洛因、安非他命毒品前後之持有海洛因、安非他命之低度行為，應為其施
    用之高度行為所吸收，均不另論罪。被告所為多次施用海洛因毒品行為，時間緊
    接，所犯罪名相同，顯係基於概括之犯意為之，為連續犯，爰依刑法第五十六條
    之規定以一罪論，並加重其刑。被告所犯施用第一級毒品罪與施用第二級毒品罪
    ，犯意各別，罪名不同，應分論併罰。爰審酌被告前因施用毒品犯行，經觀察、
    勒戒後，猶故態復萌，再施用毒品海洛因、安非他命不輟，無視於毒品對於自身
    健康之戕害及國家對於杜絕毒品犯罪之禁令，惡性非輕，然被告犯後尚知悔悟，
    坦承犯行等一切情狀，量處如主文所示之刑，並定其應執行之刑。扣案之第一級
    毒品海洛因一包（含袋重０．九公克）為第一級毒品，不論屬於犯人與否，應依
    毒品危害防制條例第十八條第一項前段規定沒收銷燬之。另扣案之分裝管一支為
    被告施用毒品海洛因所用之物，且為被告所有，業經其供明在卷，應依刑法第三
    十八條第一項第二款之規定宣告沒收。
據上論斷，應依刑事訴訟法第二百九十九條第一項前段，毒品危害防制條例第十條第
一項、第二項、第十八條第一項前段、第二十條第三項前段、刑法第十一條前段、第
五十六條、第五十一條第五款、第三十八條第一項第二款，判決如主文。
本案經檢察官林文亮到庭執行職務。
中      華      民      國    八十九    年     十二     月    二十二    日
                                臺灣臺中地方法院刑事第四庭
                                    法  官  許 月 馨
右正本證明與原本無異。
如不服本判決，應於判決送達後十日內向本院提出上訴狀，上訴於臺灣高等法院臺中
分院( 須附繕本 )。
        書記官
中      華      民      國    八十九    年     十二     月    二十二    日
附錄所犯法條：
毒品危害防制條例
第十條第一項：施用第一級毒品者，處六月以上五年以下有期徒刑。
第十條第二項：施用第二級毒品者，處三年以下有期徒刑。


司法院資訊處製作；財團法人民間司法改革基金會備份。
